<?xml version='1.0' encoding='utf-8'?>
<verb default="íonghlan" disambig="">
  <verbalNoun default="íonghlanadh" />
  <verbalAdjective default="íonghlanta" />
  <tenseForm default="íonghlan" tense="Past" dependency="Indep" person="Base" />
  <tenseForm default="íonghlanamar" tense="Past" dependency="Indep" person="Pl1" />
  <tenseForm default="íonghlanadar" tense="Past" dependency="Indep" person="Pl3" />
  <tenseForm default="íonghlanadh" tense="Past" dependency="Indep" person="Auto" />
  <tenseForm default="íonghlan" tense="Past" dependency="Dep" person="Base" />
  <tenseForm default="íonghlanamar" tense="Past" dependency="Dep" person="Pl1" />
  <tenseForm default="íonghlanadar" tense="Past" dependency="Dep" person="Pl3" />
  <tenseForm default="íonghlanadh" tense="Past" dependency="Dep" person="Auto" />
  <tenseForm default="íonghlanadh" tense="PastCont" dependency="Indep" person="Base" />
  <tenseForm default="íonghlanainn" tense="PastCont" dependency="Indep" person="Sg1" />
  <tenseForm default="íonghlantá" tense="PastCont" dependency="Indep" person="Sg2" />
  <tenseForm default="íonghlanaimis" tense="PastCont" dependency="Indep" person="Pl1" />
  <tenseForm default="íonghlanaidís" tense="PastCont" dependency="Indep" person="Pl3" />
  <tenseForm default="íonghlantaí" tense="PastCont" dependency="Indep" person="Auto" />
  <tenseForm default="íonghlanadh" tense="PastCont" dependency="Dep" person="Base" />
  <tenseForm default="íonghlanainn" tense="PastCont" dependency="Dep" person="Sg1" />
  <tenseForm default="íonghlantá" tense="PastCont" dependency="Dep" person="Sg2" />
  <tenseForm default="íonghlanaimis" tense="PastCont" dependency="Dep" person="Pl1" />
  <tenseForm default="íonghlanaidís" tense="PastCont" dependency="Dep" person="Pl3" />
  <tenseForm default="íonghlantaí" tense="PastCont" dependency="Dep" person="Auto" />
  <tenseForm default="íonghlanann" tense="PresCont" dependency="Indep" person="Base" />
  <tenseForm default="íonghlanaim" tense="PresCont" dependency="Indep" person="Sg1" />
  <tenseForm default="íonghlanaimid" tense="PresCont" dependency="Indep" person="Pl1" />
  <tenseForm default="íonghlantar" tense="PresCont" dependency="Indep" person="Auto" />
  <tenseForm default="íonghlanann" tense="PresCont" dependency="Dep" person="Base" />
  <tenseForm default="íonghlanaim" tense="PresCont" dependency="Dep" person="Sg1" />
  <tenseForm default="íonghlanaimid" tense="PresCont" dependency="Dep" person="Pl1" />
  <tenseForm default="íonghlantar" tense="PresCont" dependency="Dep" person="Auto" />
  <tenseForm default="íonghlanfaidh" tense="Fut" dependency="Indep" person="Base" />
  <tenseForm default="íonghlanfaimid" tense="Fut" dependency="Indep" person="Pl1" />
  <tenseForm default="íonghlanfar" tense="Fut" dependency="Indep" person="Auto" />
  <tenseForm default="íonghlanfaidh" tense="Fut" dependency="Dep" person="Base" />
  <tenseForm default="íonghlanfaimid" tense="Fut" dependency="Dep" person="Pl1" />
  <tenseForm default="íonghlanfar" tense="Fut" dependency="Dep" person="Auto" />
  <tenseForm default="íonghlanfadh" tense="Cond" dependency="Indep" person="Base" />
  <tenseForm default="íonghlanfainn" tense="Cond" dependency="Indep" person="Sg1" />
  <tenseForm default="íonghlanfá" tense="Cond" dependency="Indep" person="Sg2" />
  <tenseForm default="íonghlanfaimis" tense="Cond" dependency="Indep" person="Pl1" />
  <tenseForm default="íonghlanfaidís" tense="Cond" dependency="Indep" person="Pl3" />
  <tenseForm default="íonghlanfaí" tense="Cond" dependency="Indep" person="Auto" />
  <tenseForm default="íonghlanfadh" tense="Cond" dependency="Dep" person="Base" />
  <tenseForm default="íonghlanfainn" tense="Cond" dependency="Dep" person="Sg1" />
  <tenseForm default="íonghlanfá" tense="Cond" dependency="Dep" person="Sg2" />
  <tenseForm default="íonghlanfaimis" tense="Cond" dependency="Dep" person="Pl1" />
  <tenseForm default="íonghlanfaidís" tense="Cond" dependency="Dep" person="Pl3" />
  <tenseForm default="íonghlanfaí" tense="Cond" dependency="Dep" person="Auto" />
  <moodForm default="íonghlanadh" mood="Imper" person="Base" />
  <moodForm default="íonghlanaim" mood="Imper" person="Sg1" />
  <moodForm default="íonghlan" mood="Imper" person="Sg2" />
  <moodForm default="íonghlanaimis" mood="Imper" person="Pl1" />
  <moodForm default="íonghlanaigí" mood="Imper" person="Pl2" />
  <moodForm default="íonghlanaidís" mood="Imper" person="Pl3" />
  <moodForm default="íonghlantar" mood="Imper" person="Auto" />
  <moodForm default="íonghlana" mood="Subj" person="Base" />
  <moodForm default="íonghlanaimid" mood="Subj" person="Pl1" />
  <moodForm default="íonghlantar" mood="Subj" person="Auto" />
</verb>
